臺灣基隆地方法院民事判決
109年度訴字第463號
原      告  好魚田股份有限公司

法定代理人  黃石堂  
訴訟代理人  陳怡妃律師
            鄭凱威律師
被      告  鄭讚枝  

訴訟代理人  劉繼蔚律師
            吳俊達律師
上一人複代  陳柏帆          
理人        
上列當事人間請求拆屋還地等事件，本院於民國109年10月8日言
詞辯論終結，判決如下：
    主      文
被告應將坐落新北市○○區○○○段○○○段○○○○○地號、
四二之六二地號土地上如附圖所示編號42-16⑴部分面積一百零
九平方公尺、42-16⑵部分面積三十六平方公尺、42-62⑴部分面積
五平方公尺、42-62⑵部分面積二平方公尺之門牌號碼新北市○○區
○○街○○號房屋及鐵皮棚架拆除，將上開占用土地返還原告及其他
共有人全體。
被告應給付原告新臺幣壹萬伍仟貳佰參拾陸元，及自民國一百零
九年十月六日起至清償日止，按週年利率百分之五計算之利息，
暨自民國一百零九年十月六日起至返還上開土地之日止，按月給
付原告新臺幣參佰壹拾參元。
原告其餘之訴駁回。
訴訟費用由被告負擔。
本判決第一項於原告以新臺幣壹拾陸萬柒仟貳佰元供擔保後得為
假執行；但被告如以新臺幣伍拾萬零壹仟陸佰元供擔保，得免為
假執行。
本判決第二項於原告以新臺幣陸仟元及到期金額三分之一供擔保
後得為假執行；但被告如以新臺幣壹萬伍仟貳佰參拾陸元及到期
金額之全額供擔保，得免為假執行。
原告其餘假執行之聲請駁回。
    事實及理由
壹、程序方面
一、按訴狀送達後，原告不得將原訴變更或追加他訴，但請求之
    基礎事實同一、擴張或減縮應受判決事項之聲明者不在此限
    ，民事訴訟法第255條第1項第2款、第3款規定甚明。本件原
    告起訴聲明：㈠被告應將坐落新北市○○區○○○段○○○段00000○0
    0000地號土地（下稱系爭土地）上如起訴狀附圖A部分所示
    門牌號碼新北市○○區○○街00號房屋（下稱系爭房屋）、圍牆
    、棚架部分（面積：110.28平方公尺）拆除，並將上開占有
    土地騰空返還予原告及其他共有人；㈡被告應給付原告新臺
    幣（下同）23,868元，及自起訴狀繕本送達翌日起至清償日
    止，按週年利率5%計算之利息，另應自起訴狀繕本送達翌日
    起自返還系爭土地之日止，按月給付原告455元。嗣原告按
    本院囑託新北市瑞芳地政事務所測量結果，於109年10月5日
    具狀變更如後述聲明，係擴張應受判決事項之聲明，且請求
    之基礎事實同一，符合前揭規定，應予准許。
二、按訴訟全部或一部之裁判，以他訴訟之法律關係是否成立為
    據者，法院得在他訴訟終結前以裁定停止訴訟程序。前項規
    定，於應依行政爭訟程序確定法律關係是否成立者準用之。
    但法律別有規定者，依其規定，民事訴訟法第182條固有明
    定。惟訴訟全部或一部之裁判，以他訴訟之法律關係是否成
    立為據者，係指他訴訟之法律關係是否成立，為本件訴訟先
    決問題者而言。若他訴訟是否成立之法律關係，並非本件訴
    訟之先決問題，則其訴訟程序即毋庸停止（最高法院18年抗
    字第56號判例參照）。被告以就新北市政府108年8月5日新
    北府文資字第1081389774號處分向臺北高等行政法院提起訴
    訟為由，聲請裁定停止本件訴訟程序。惟本件拆屋還地之訴
    所應斟酌者為被告是否無權占用系爭土地，被告所提上開行
    政訴訟，是關於系爭房屋所在之馬崗漁村聚落登錄聚落建築
    群之審議，非本件拆屋還地之訴之先決問題，並無應依該行
    政爭訟程序確定法律關係是否成立為據之情形，被告依民事
    訴訟法第182條規定聲請裁定停止本件訴訟程序，於法不合
    ，不應准許。
貳、實體方面　　
一、原告起訴主張：系爭土地為原告與其他共有人所共有，原告
    應有部分各為48分之45，被告為新北市瑞芳地政事務所109
    年5月15日瑞土測字第035300號複丈成果圖（下稱附圖）編
    號42-16⑴面積109平方尺、42-16⑵面積36平方公尺、42-62⑴
    面積5平方公尺、42-62⑵面積2平方公尺之系爭房屋及鐵皮棚
    架等地上物（下稱系爭地上物）之事實上處分權人，系爭地
    上物無權占有系爭土地，侵害原告及其他共有人之所有權，
    依民法第767條第1項、第821條規定請求被告拆屋還地。又
    被告無權占有系爭土地，係無法律上原因而受有相當於租金
    之利益，依民法第179條、第184條第1項前段規定，請求被
    告給付自109年9月30日民事變更訴之聲明暨補充理由㈡狀繕
    本送達被告翌日起回溯5年即104年10月7日起至109年2月27
    日止及自109年9月30日民事變更訴之聲明暨補充理由㈡狀繕
    本送達翌日起至返還土地之日止相當於租金之不當得利等語
    。並聲明：㈠被告應將系爭土地上如附圖編號42-16⑴、42-16
    ⑵、42-62⑴、42-62⑵所示面積共152平方公尺之系爭地上物拆
    除，將上開占有土地返還原告及其他共有人。㈡被告應給付
    原告32,897元，及自民事變更訴之聲明暨補充理由㈡狀繕本
    送達翌日起至清償日止，按週年利率5%計算之利息，暨自上
    開書狀繕本送達翌日起至返還系爭土地之日止，按月給付原
    告627元。㈢願供擔保聲請宣告假執行。
二、被告抗辯略以：
　㈠系爭房屋是被告祖先所建造，被告母親鄭嫁自50年5月間遷入
    系爭房屋居住，被告、被告二弟莊讚成、三弟鄭讚忠、四妹
    莊惠瓊、五妹莊惠瑛均於系爭房屋出生。早年系爭房屋由鄭
    嫁及其胞兄鄭俊卿共同居住使用，均由鄭嫁負責繳納土地租
    金予吳姓及陳姓地主，嗣莊讚成與林秀卿結婚後即由林秀卿
    繳納土地租金予地主，迄至87、88年間，由被告繼續繳納土
    地租金予地主，並因繼承取得系爭房屋之事實上處分權。地
    主吳菊、吳清助、吳旺鏌、陳繼騰、陳祈財及吳彬誠等人均
    曾出面向被告收取土地租金，原本租金為每年一次收取1,50
    0元，嗣被告與地主商議調整租金為每年一次收取1,000元，
    並有99年、100年、101年、103年、104年交付土地使用費予
    前手地主吳菊、吳旺鏌、吳彬誠及陳祈財之收據，可知被告
    與原告前手地主間，長年以來存有不定期租賃契約，依修正
    後民法第820條第1項規定，不定期租賃契約對系爭土地全體
    共有人發生拘束力，原告陸續取得系爭土地應有部分，該不
    定期基地租賃關係繼續存在兩造之間，被告所有系爭地上物
    自非無權占有系爭土地，原告依民法第767條第1項規定訴請
    被告拆屋還地，實無理由。
  ㈡又系爭土地及鄰地之前手地主，已長期提供土地予全部石頭
    屋所有人建屋居住使用，縱然租賃關係不存在，至少成立建
    屋之不定期使用借貸契約，原告既為專業土地開發公司，欲
    收購馬崗漁村幾近全部土地，應會於取得所有權之前，探勘
    系爭土地實際狀況，衡諸常情，原告即有向前手地主詢問系
    爭土地之地上物情況，明顯可知被告與原告前手間存在房屋
    、土地之合法占有關係（不定期使用借貸契約），猶願買受
    系爭土地及鄰地，基於債權物權化及誠信原則相關法理，原
    告應受合法占有法律關係之拘束，不得主張被告無權占用請
    求拆屋還地。
  ㈢另系爭房屋前於107年11月21日曾向新北市政府提出聚落建築
    群登錄之申請，自107年12月10日起列為暫定古蹟，復經新
    北市政府於108年7月17日召開108年度第7次古蹟歷史建築紀
    念建築聚落建築群史蹟文化景觀審議會，並於108年8月5日
    以新北府文資字第1081389774號函作成「馬崗漁村聚落不予
    登錄聚落建築群，並自發文日起解除暫定古蹟」之行政處分
    ，被告及其他居民不服提起訴願、行政訴訟後，目前業經臺
    北高等行政法院109年度訴字第306號行政判決：「訴願決定
    及原處分均撤銷。被告（即新北市政府）對於原告（即本件
    被告及居民）107年11月21日申請將『馬崗漁村聚落』登錄為
    聚落建築群事件，應依本判決之法律見解作成適法之處分。
    」有臺北高等行政法院109年度訴字第306號行政判決可稽，
    新北市政府應另行召開審議會重新審查被告及其他住戶之申
    請，且被告及其他住戶亦向臺北高等行政法院聲請假處分，
    如果准為假處分，或新北市政府進行重新審議期間，系爭房
    屋即為暫訂古蹟，原告請求被告拆屋還地，違反文化資產保
    存法第20條第3項、第34條、第36條規定，自屬無理。
㈢㈣並答辯聲明：原告之訴及假執行之聲請均駁回。
三、查系爭42-16地號土地原係吳菊、吳金蓮、鄭連通、吳兩全
    、吳天發、吳旺鏌所有，鄭連通於66年6月26日將應有部分
    出售並移轉登記予陳繼騰，吳金蓮死亡後，由吳清助、江其
    火、江其清、江其信繼承吳金蓮之應有部分，吳兩全、吳天
    發於68年3月7日將應有部分出售並移轉登記予吳旺鏌；吳旺
    鏌於101年9月6日將應有部分出售並移轉登記予原告；吳清
    助死亡以後，由吳鄒瑞花繼承吳清助之應有部分，於105年1
    0月31日將應有部分出售並移轉登記予原告；陳繼騰死亡後
    ，由陳國成、陳振旺、陳國基、陳祈財繼承陳繼騰之應有部
    分，於105年6月15日將應有部分出售並移轉登記予原告；吳
    菊死亡後，由吳彬誠、許文宏、許淑如繼承吳菊之應有部分
    ，並依序於104年2月11日、105年9月2日、105年9月5日，將
    應有部分出售並移轉登記予原告。系爭42-62地號土地原係
    吳菊、吳旺鏌、陳東波、吳清助、江其火、江其清、江其信
    等人共有；吳旺鏌於101年9月6日將應有部分出售並移轉登
    記予原告；陳東波死亡後，陳福仁、陳福亮、陳玲珠、陳秀
    梅、陳花鳳、陳淑貞、陳素幸繼承陳東波之應有部分，並於
    105年7月6日將應有部分出售並移轉登記予原告；吳清助死
    亡以後，由吳鄒瑞花繼承吳清助之應有部分，吳鄒瑞花於10
    5年10月31日將應有部分出售並移轉登記予原告；吳菊死亡
    後，由吳彬誠、許文宏、許淑如繼承吳菊之應有部分，並依
    序於104年2月11日、105年9月2日、105年9月5日，將應有部
    分出售並移轉登記予原告。原告目前已取得系爭土地應有部
    分各48分之45，是系爭土地共有人之一，有土地登記簿、土
    地登記謄本、異動索引附卷可憑。又被告對系爭地上物有事
    實上處分權，經本院於109年5月18日會同新北市瑞芳地政事
    務所前往現場勘驗，由兩造先行確認系爭地上物之範圍，再
    請新北市瑞芳地政事務所測量系爭房屋有無占用原告共有之
    系爭土地及其面積後，繪製複丈成果圖送院，系爭地上物占
    用系爭土地範圍、面積如附圖編號42-16⑴、42-16⑵、42-62⑴
    、42-62⑵所示，有本院109年5月18日勘驗筆錄、現場照片、
    新北市瑞芳地政事務所109年6月24日新北瑞地測字第109612
    6158號函附之土地複丈成果圖等件在卷可稽，且為兩造所不
    爭執，應認與事實相符。
四、原告主張被告所有系爭地上物無權占用系爭土地，依民法第
    767條第1項、第179條規定，聲明請求被告應將系爭地上物
    拆除後騰空返還原告及其他共有人，及給付相當於租金之不
    當得利，為被告所否認，並以前詞置辯，本院判斷如下：
  ㈠被告抗辯兩造間就系爭土地存有不定期租賃及使用借貸關係
    ，是否可採？
  ⒈按所有人對於無權占有或侵奪其所有物者，得請求返還之，
    對於妨害其所有權者，得請求除去之；各共有人對於第三人
    ，得就共有物之全部，為本於所有權之請求，但回復共有物
    之請求，僅得為共有人全體之利益為之，民法第767條第1項
    前段、中段、第821條定有明文。而以無權占有為原因，請
    求返還所有物之訴，被告倘係以「非無權占有」資為抗辯者
    ，原告就被告無權占有之事實，並不負舉證責任。倘被告
    不能證明其占有權源，原告之請求即有理由（最高法院92年
    度台上字第312號判決意旨、85年度台上字第1120號判決意
    旨參照）。再按房屋之拆除為一種事實上之處分行為，須有
    事實上之處分權者，始有拆除之權限（最高法院97年度台上
    字第2158號判決意旨參照），而未經保存登記建物之讓與，
    雖因不能為移轉登記，致不能為不動產所有權之讓與，但受
    讓人與讓與人間如無相反之約定，應認為讓與人已將該建物
    之事實上處分權讓與受讓人，是以請求他人拆除未經保存登
    記房屋者，不以該房屋原始取得之所有權人為限，亦得祇就
    建物有事實上處分權人為請求對象。被告陳稱因繼承取得系
    爭房屋之事實上處分權，並抗辯存在不定期限之基地租賃及
    使用借貸關係，依上開說明，應由被告就其取得占有係有正
    當權源之事實，負舉證之責。
  ⒉次按「共有物，除契約另有訂定外，由共有人共同管理之」
    「物權在民法物權編施行前發生者，除本施行法有特別規定
    外，不適用民法物權編之規定；其在修正施行前發生者，除
    本施行法有特別規定外，亦不適用修正施行後之規定。」98
    年7月23日修正施行前之民法第820條第1項及民法物權編施
    行法第1條分別定有明文。又共有土地之出租或出借，均為
    共有物管理行為，依修正前民法第820條第1項規定，除契約
    另有訂定外，應由共有人全體共同為之，如共有人中之一人
    擅將共有土地出租或出借與他人，對其他共有人應不生效力
    （最高法院92年度台上字第1734號、85年度台上字第2139號
    、98年度台上字第1087號判決要旨參照）。查系爭42-16地
    號土地於65年間原係吳菊、吳金蓮、鄭連通、吳兩全、吳天
    發、吳旺鏌等人共有，再因買賣及繼承等原因，由吳菊、吳
    旺鏌、陳繼騰、吳清助、江其火、江其清、江其信等人共有
    ，系爭62-62地號土地原係吳菊、吳旺鏌、陳東波、吳清助
    、江其火、江其清、江其信等人共有，直到101年9月6日以
    前均未曾變動，被告陳稱本件不定期限租賃關係自50年間開
    始，惟依被告所提系爭房屋95年至104年繳納租金之收據，
    收取租金之系爭土地原共有人，至多僅有吳菊、吳旺鏌等2
    人，顯然與系爭土地其他共有人間並無成立土地租賃關係，
    依98年修正前民法第820條第1項規定，吳菊、吳旺鏌等人出
    租系爭土地如附圖編號42-16⑴、42-16⑵、42-62⑴、42-62⑵所
    示位置，該租賃關係對於系爭土地其他共有人不發生效力，
    且共有人為出租共有物之管理行為，不僅須符合該項關於多
    數決之規定，尚須有為全體共有人管理共有物之意思始足當
    之，系爭土地原共有人吳菊、吳旺鏌等人未經全體共有人同
    意出租系爭土地，並無證據證明將所收取之租金分配予全體
    共有人，實難認係基於管理共有物之意思出租系爭土地，與
    民法第820條第1項規定之管理行為不符。被告抗辯本件不定
    期租賃關係對於系爭土地之全體共有人發生效力，兩造就系
    爭土地有不定期租賃關係，被告有權占有系爭土地云云，不
    足採信。
  3.被告另辯稱其系爭地上物長期占用系爭土地，與系爭土地原
    地主間存在不定期使用借貸關係，惟對無權占有人之使用未
    加異議，僅單純沈默而未為制止者，不生任何法律效果，亦
    非默許同意使用（最高法院104年度台上字第644號、105年
    度台上字第13號判決意旨參照），被告迄未舉證系爭土地原
    地主究竟有何舉動或具體情事，足以推知其有同意被告「無
    償」使用系爭土地之意思而生默示同意之效果，縱未積極請
    求被告返還土地，亦僅單純沈默，不生任何法律效果。被告
    抗辯系爭土地原地主與被告成立使用借貸關係，並由原告繼
    受貸與人之地位云云，自不足採。
  ㈡被告依民法第767條第1項、第821條規定請求被告拆屋還地，
    有無理由？
　⒈查系爭地上物坐落之系爭土地，僅與系爭土地部分共有人間
    有不定期租賃關係存在，然該租約對於系爭土地其他共有人
    不生效力，已如前述，原告請求被告拆除如附圖編號42-16⑴
    所示面積109平方公尺房屋、42-16⑵所示面積36平方公尺鐵
    皮棚架、42-62⑴所示面積5平方公尺房屋、42-62⑵所示面積2
    平方公尺房屋，將占用土地騰空返還原告及其他共有人，即
    屬有據。
  ⒉再按權利之行使，不得違反公共利益，或以損害他人為主要
    目的。行使權利，履行義務，應依誠實及信用方法，民法第
    148條固定有明文。惟被告無權占用系爭土地，影響原告共
    有權利之行使，原告為系爭土地共有人之一，請求被告拆屋
    還地係以維護所有權之圓滿行使為目的，並非以損害被告為
    目的，雖令被告拆除系爭地上物，此原係無權占有使用他人
    土地者，於所有權人依法主張權利時所應承受之當然結果，
    被告始終未取得系爭房屋坐落土地之全體共有人同意租用土
    地，應可知悉占用系爭土地並無合法權源，而有遭共有人訴
    請拆屋還地之可能，即無足資保護之信賴存在，且原告或其
    前手於提起本件訴訟前，除單純沈默外，並無任何舉動或特
    別情事，足使被告信賴其不行使系爭土地相關權利，原告之
    請求乃行使所有權之正當行為，自無權利濫用，或違反誠信
    原則。
  ⒊被告雖辯稱系爭房屋業經新北市政府核定自107年12月10日起
    為暫定古蹟，依文化資產保存法第20條第3項、第34條、第3
    6條規定，不得遷移或拆除，固提出新北市政府108年5月8日
    新北府文資字第1072240055號函為證。惟新北市政府已於10
    8年8月5日以新北府文資字第1081389774號函將有關「馬崗
    漁村聚落」登錄建築群一案，自發文日起解除暫定古蹟，有
    該函文在卷可按，且迄言詞辯論終結之日止，系爭房屋未經
    登錄為聚落建築群，為被告所不爭執，被告就系爭地上物之
    事實上處分權並未受到任何限制，自應拆除系爭地上物，將
    占用土地返還予原告及全體共有人。
  ㈢原告得否請求被告給付不當得利？金額為若干？
  ⒈按無法律上原因而受利益，致他人受損害者，應返還其利益
    ，民法第179條定有明文。而無權占有他人之建物，可能獲
    得相當於租金之利益亦為社會通常之觀念（最高法院61年台
    上字第1695號判例要旨參照）。又基地租金之數額，除以基
    地申報地價為基礎外，尚須斟酌基地之位置，工商業繁榮之
    程度，承租人利用基地之經濟價值及所受利益等項，並與鄰
    地租金相比較，以為決定（最高法院68年台上字第3071號判
    例要旨參照）。本件被告具有事實上處分權之系爭地上物，
    並無占有使用系爭土地如附圖編號42-16⑴、42-16⑵、42-62⑴
    、42-62⑵部分土地之正當權源，已如前述，則其獲有相當於
    租金之不當得利，並致原告受有損害，堪可認定，原告自得
    請求被告給付相當於租金之不當得利。
  ⒉又按城巿地方房屋之租金，以不超過土地及其建物申報總價
    額年息10%為限，此於租用基地建築房屋亦準用之，土地法
    第97條第1項、第105條定有明文。而上開規定所稱之「城巿
    地方」指依法發布都市計畫內之全部土地而言，此參酌平均
    地權條例第3條及土地稅法第8條之規定益為灼然（最高法院
    93年度台上第1718號判決意旨參照）。又上開規定所謂之土
    地價額，依同法施行法第25條規定，係指法定地價而言，而
    土地法第148條規定土地所有權人依土地法所申報之地價為
    法定地價，故土地法第97條所謂之土地申報價額，即指該土
    地之申報地價。而依土地法施行法第25條、土地法第148條
    、平均地權條例第16條規定，上述土地價額係指法定地價亦
    即土地所有權人依土地法所申報之地價而言，如未申報則以
    土地公告地價80%為申報地價。本院審酌系爭土地位於新北
    市貢寮區馬崗漁村，工商不發達，以系爭土地申報地價年息
    5%計算相當於租金之不當得利為適當。據此計算，原告請求
    被告給付自109年9月30日民事變更訴之聲明暨補充理由㈡狀
    繕本送達被告翌日起回溯5年即104年10月7日起至109年2月2
    7日止及自109年9月30日民事變更訴之聲明暨補充理由㈡狀繕
    本送達翌日即109年10月6日起至返還土地之日止相當於租金
    之不當得利詳如附表一、二所示。
五、綜上所述，原告依民法第767條第1項規定，請求被告將系爭
    土地上如附圖編號42-16⑴、42-16⑵、42-62⑴、42-62⑵部分所
    示系爭地上物拆除，將該部分土地返還予原告及共有人全體
    ，另依民法第179條規定請求被告給付相當於租金之不當得
    利15,236元（計算式:14,534元＋702元＝15,236元)，及自民
    事變更訴之聲明暨補充理由㈡狀繕本送達翌日即109年10月6
    日起至清償日止，按週年利率5%計算之利息，暨自109年10
    月6日起至返還占用土地之日止按月給付313元（計算式：29
    9元＋14元＝313元），為有理由，應予准許，逾此部分之請求
    ，為無理由，應予駁回。
六、原告陳明願供擔保聲請宣告假執行，經核其勝訴部分，合於
    法律規定，爰酌定相當擔保准予假執行，本院並依職權宣告
    被告預供擔保得免為假執行。至原告敗訴部分，其假執行之
    聲請即失所依附，應併予駁回。
七、本件事證已經明確，被告聲請訊問證人林秀卿、江芠萍以證
    明地主向被告收取租金之過程及雙方議定之不定期租賃契約
    內容，及聲請訊問證人吳彬誠、吳鄒瑞花、陳祈財以證明原
    地主每年輪流推派1人出面向被告收取租金等情，惟依原告
    所提收據，99年是吳菊印章的收據，101年、103年均是吳菊
    之繼承人吳彬誠印章的收據，並無所謂輪流收租情形，且被
    告所稱租賃開始成立之時，吳彬誠、吳鄒瑞花不是系爭土地
    原共有人，陳祈財也不是系爭42-62地號土地原共有人，無
    從證明系爭土地原共有人全體同意出租之事實，核無訊問必
    要。又兩造其餘之攻擊或防禦方法及提出之證據，經本院斟
    酌後，認為均不足以影響本判決之結果，自無逐一詳予論駁
    之必要，併此敘明。
八、結論：本件原告之訴為一部有理由，一部無理由，依民事訴
    訟法第79條、第390條第2項、第392條，判決如主文。
中    華    民    國   109    年    10    月    22    日
                  民事庭法  官  陳湘琳
以上正本係照原本作成。
對於本件判決如有不服，應於收受送達後20日內向本院提出上訴
書狀，敘述上訴之理由，上訴於臺灣高等法院，並按他造當事人
之人數附具繕本。如委任律師提起上訴者，應一併繳納上訴審裁
判費。
中    華    民    國   109    年    10    月    22    日
                        書記官  林亭如
附表一：
新北市○○區○○○段○○○段00000地號土地自104年10月7日起之不當得利       占用範圍及面積   編號 應有部分 登記日期   占用期間   （民國）     申報地價 （為公告地價80%，新臺幣） 計算式（元以下四捨五入） 如附圖編號42-16⑴、42-16⑵，面積合計145平方公尺   ⒈ 2分之1 104年2月11日 104年10月7日起至104年12月31（86日） 61080%＝488 145㎡488元5%（86/365）（1/2）＝417元     105年1月1日起至105年6月14日（166日） 68080%＝544 145㎡544元5%（166/365）（1/2）＝897元     ⒉ 3分之2 105年6月15日 105年6月15日起至105年9月4日（82日） 68080%＝544 145㎡544元5%（82/365）（2/3）＝591元    ⒊ 12分之11 105年9月5日 105年9月5日起至105年10月30日（56日） 68080%＝544 145㎡544元5%（56/365）（11/12）＝555元    ⒋ 48分之45 105年10月31日 105年10月31日起至106年12月31日（1年62日） 68080%＝544 145㎡544元5%（1+62/365）（45/48）＝4,326元      107年1月1日起至109年2月27日（2年58日） 66080%＝528 145㎡528元5%（2+58/365）（45/48）＝7,748元    ⒌ 48分之45  109年9月30日起至返還土地之日止 66080%＝528 145㎡528元5%÷12（45/48）＝299元   編號⒈至編號⒋合計共為14,534元（計算式：417元＋897元＋591元＋555元＋4,326元＋7,748元＝14,534元      

附表二：
新北市○○區○○○段○○○段00000地號土地自104年10月7日起之不當得利       占用範圍及面積   編號 應有部分 登記日期   占用期間   （民國）     申報地價 （為公告地價80%，新臺幣） 計算式（元以下四捨五入） 如附圖編號42-62⑴、42-62⑵，面積合計7平方公尺   ⒈ 2分之1 104年2月11日 104年10月7日起至104年12月31日（86日） 61080%＝488 7㎡488元5%（86/365）（1/2）＝20元     105年1月1日起至105年6月14日（166日） 68080%＝544 7㎡544元5%（166/365）（1/2）＝43元    ⒉ 3分之2 105年6月15日 105年6月15日起至105年9月4日（82日） 68080%＝544 7㎡544元5%（82/365）（2/3）＝29元    ⒊ 12分之11 105年9月5日 105年9月5日起至105年10月30日（56日） 68080%＝544 7㎡544元5%（56/365）（11/12）＝27元    ⒋ 48分之45 105年10月31日 105年10月31日起至106年12月31日（1年62日） 68080%＝544 7㎡544元5 %（1+62/365）（45/48）＝209元      107年1月1日起至109年2月27日（2年58日） 66080%＝528 7㎡528元5%（2+58/365）（45/48）＝374元    ⒌ 48分之45  109年9月30日起至返還土地之日止 66080%＝528 7㎡528元5%÷12（45/48）＝14元   編號⒈至編號⒋合計共為702 元（計算式：20元＋43元＋29元＋27元＋209元＋374元＝702元）